臺灣高等法院刑事裁定
111年度抗字第1803號
抗  告  人  
即  受刑人  蕭進德



上列抗告人即受刑人因聲請定應執行刑案件，不服臺灣桃園地方
法院中華民國111年10月20日裁定（111年度聲字第3060號），提
起抗告，本院裁定如下：
    主  文
抗告駁回。                                              
    理  由
一、原裁定意旨略以：抗告人即受刑人蕭進德（下稱抗告人）前
    因犯如原裁定附表所示之罪，經法院判決判處如原裁定附表
    所示之刑及定應執行刑確定，有各該判決書、裁定、本院被
    告前案紀錄表等各1份在卷可稽。其中抗告人所犯如原裁定
    附表編號1、10、14所示之罪所處之刑得易科罰金，其餘之
    罪則不得易科罰金，惟抗告人業於民國111年9月22日向檢察
    官聲請就如原裁定附表所示之罪合併定應執行刑，此有「臺
    灣桃園地方檢察署依102年1月23日修正之刑法第50條調查受
    刑人是否聲請定應執行刑調查表」1份在卷可稽（執聲卷第5
    至9頁），已合定刑要件。又抗告人所犯如原裁定附表編號1
    至2、3至6、9、12、17至22所示之罪刑曾定應執行刑，原審
    法院就原裁定附表1至22之案件再為定應執行刑之裁判時，
    除遵守外部界限外，並應在前開裁判所定應執行刑加計其餘
    宣告刑之總和範圍內定應執行刑。茲檢察官以原審法院為犯
    罪事實最後判決之法院，聲請就上開22罪定其應執行刑，原
    審法院審認核屬正當，是原審法院審酌抗告人所犯如原裁定
    附表所示之罪質差異，其中施用毒品罪、具有病患性犯人之
    特質之情，其餘多為犯三人以上詐欺取財罪，參以各罪犯罪
    時間差距、各罪情節，兼顧刑罰衡平之要求、矯正抗告人之
    目的及抗告人對於定刑之意見為請從輕量刑（見原審卷第10
    5頁）等一切情狀，依刑事訴訟法第477條第1項，刑法第50
    條、第53條、第51條第5款，裁定抗告人所犯如原裁定附表
    所示之罪刑，應執行有期徒刑8年等語。
二、抗告意旨略以：㈠抗告人坦承犯行，於本案偵查時均坦承犯
    行，且於法院準備程序時承認地檢署起訴書所述犯行，無庸
    再傳喚證人，未狡辯其犯行，不浪費司法資源。㈡抗告人於
    偵、審中均坦承犯行，且提供資料查獲該組織，符合加重詐
    欺罪等減輕或免除其刑之要件。㈢按科刑時應以行為人之責
    任為基礎，並審酌一切情狀，刑法第57條定有明文，犯罪後
    態度及所判之刑是否以達懲戒，並可達防衛社會之目的者，
    自非不可依客觀之犯行與主觀之惡性二者加以考量其情狀是
    否有可憫恕之處，適用刑法第59條之規定酌量減輕其刑，期
    使個案裁判之量刑能斟酌至當，始符合比例原則，且給予犯
    罪人能有再生之機。抗告人不思以正當途徑獲取金錢危害社
    會治安，固應予責難，但其涉案情節相對而言較為輕微，加
    上受毒品綑綁控制，法律意識薄弱，並非完全不可憫恕，且
    抗告人於犯後坦承犯行，願意面對司法制裁，態度堪屬良好
    ，暨抗告人自陳國小畢業之智識程度不高，家中尚有一位高
    堂老父親等情。㈣應執行之併合刑亦屬一種特別量刑過程，
    故其考量結果並非單純表示數罪刑度的總和而已，而是出於
    同一行為人人格的流露，所以學理上可謂是一種總體概念，
    有其獨立的意義，合併刑的宣告，則屬一種就犯罪人本身及
    所犯之各種犯罪的綜合判斷，數罪併罰所規定的定執行刑模
    式是保證充分評價與不過度評價的方法，那麼一律以「數宣
    告刑總和」定執行刑是否即可顯現充分評價？㈤綜前所陳，
    請考量抗告人教育知識低下，於偵查中坦承犯行，犯後態度
    尚佳，參以抗告人非詐欺集團之上游核心，其所犯不法利益
    甚微，抗告人之犯罪情節並非重大不赦，亦非毫無憫恕之處
    ，是以刑法第59條之規定鼓勵犯罪行為人於犯罪後勇於自白
    犯罪及勇於供出前手以遏阻犯罪之立法意旨，請審酌抗告人
    犯罪過程所獲利益等情，並整體考量抗告人於同一時期內所
    犯數罪大多屬相同之犯罪類型、本身人格、特性及犯罪目的
    、動機、手段程度和犯後態度等綜合情況，妥適重新予以定
    執行刑，從輕量刑，使其有重生之機，並充分體現對於坦承
    犯行之犯罪人之寬容等語。
三、按裁判確定前犯數罪者，併合處罰之。但有下列情形之一者
    ，不在此限：一、得易科罰金之罪與不得易科罰金之罪。二
    、得易科罰金之罪與不得易服社會勞動之罪。三、得易服社
    會勞動之罪與不得易科罰金之罪。四、得易服社會勞動之罪
    與不得易服社會勞動之罪。前項但書情形，受刑人請求檢察
    官聲請定應執行刑者，依第51條規定定之；數罪併罰有二裁
    判以上者，應依刑法第51條之規定定其應執行之刑；又宣告
    多數有期徒刑者，於各刑中之最長期以上，各刑合併之刑期
    以下，定其刑期，但不得逾30年，刑法第50條、第53條、第
    51條第5款分別定有明文。至定應執行刑，乃別於刑法第57
    條針對個別犯罪之特別量刑程序，係對犯罪行為人及其所犯
    各罪之總檢視，其裁量權之行使，應兼衡罪責相當及特別預
    防之刑罰目的，具體審酌行為人所犯各罪反應出之人格、犯
    罪傾向，並審酌整體犯罪過程之各罪關係（例如各行為彼此
    間之關聯性《數罪間時間、空間、法益之異同性》、所侵害法
    益之專屬性或同一性、數罪對法益侵害之加重效應等）等情
    狀綜合判斷，倘裁量結果未逾法定範圍，且符合上開罪責相
    當原則之法規範目的，而無濫權情形者，自無違法可言（最
    高法院111年度台抗字第1319號裁定意旨參照）。
四、經查：抗告人犯原裁定附表所示24罪（原裁定附表編號9共2
    罪；編號12共2罪），分別經法院判處如原裁定附表所示之
    刑確定（原裁定附表編號6之犯罪日期欄內記載應更正為「1
    06年12月2日」），各罪犯罪時間均在編號1所示判決確定日
    之前，且原裁定附表編號1、2所示罪刑，曾經臺灣士林地方
    法院以107年度聲字第809號裁定定其應執行刑為有期徒刑9
    月確定；編號3至6所示罪刑，曾經臺灣嘉義地方法院以107
    年度訴字第80、141號判決定其應執行刑為有期徒刑3年6月
    ，上訴後再撤回上訴而確定；編號9所示三人以上共同詐欺
    取財2罪，曾經臺灣高雄地方法院以107年度審訴字第770號
    判決定其應執行刑為有期徒刑2年2月確定；編號12所示三人
    以上共同詐欺取財2罪，曾經臺灣嘉義地方法院以107年度訴
    字第602號判決定其應執行刑為有期徒刑2年2月確定；編號1
    7至22所示之罪，曾經原審法院以109年度金訴字第150號判
    決定其應執行刑為有期徒刑3年確定等情，有臺灣士林地方
    法院107年度聲字第809號裁定、如原裁定附表各編號所示判
    決書及抗告人之本院前案紀錄表在卷可稽，經抗告人請求檢
    察官聲請合併定應執行刑，原審法院本其職權，裁定本件定
    應執行刑為有期徒刑8年，係於各刑中之最長期（有期徒刑1
    年6月）以上、各刑合併之刑期（有期徒刑26年11月）以下
    ，經核並未逾越刑法第51條第5款之界限，亦未逾越前定之
    執行刑加計其他裁判宣告刑之總數（有期徒刑20年）。又抗
    告意旨所執刑法第59條規定，係酌減其刑之事由，與定應執
    行刑時，係對犯罪行為人本身及所犯數罪之總檢視不同。依
    卷存事證以觀，抗告人所犯如原裁定附表編號5、6所示之罪
    為施用毒品之犯罪（第一、二級毒品），係戕害自身身體健
    康；而編號1、2、10、14至所示之罪為竊盜、加重竊盜罪、
    編號3、4、7至9、11至13、15至22所示之罪係加重詐欺取財
    罪，均屬侵害個人法益類型犯罪，犯罪時間約自106年6月至
    12月間，然態樣、手段並不相同，又所犯各罪之被害人各異
    ，所生損害應屬有別。且原裁定已審酌抗告人所犯如原裁定
    附表所示之罪質差異，其中施用毒品罪、具有病患性犯人之
    特質之情，其餘多為犯三人以上詐欺取財罪，參以各罪犯罪
    時間差距、各罪情節，兼顧刑罰衡平之要求、矯正抗告人之
    目的及抗告人對於定刑之意見為請從輕量刑等一切情狀，定
    其應執行刑；原裁定復予適當酌減，已給予抗告人相當之恤
    刑利益，並未逾越法律所規定之範圍，亦無明顯過重而違背
    比例原則或公平正義之情形，屬法院裁量職權之適法行使，
    並無違法或不當。抗告意旨執前詞提起抗告，指摘原裁定不
    當，為無理由，應予駁回。
五、據上論斷，應依刑事訴訟法第412條，裁定如主文。　　
中　　華　　民　　國　　111 　年　　11　　月　　30　　日
                  刑事第十八庭  審判長法  官  何俏美
                                      法  官  陳海寧
                                      法  官  葉乃瑋
以上正本證明與原本無異。
如不服本裁定，應於收受送達後五日內向本院提出抗告狀。
                                      書記官  程欣怡
中　　華　　民　　國　　111 　年　　11　　月　　30　　日